【裁判字號】    98,交聲,992
【裁判日期】    980923
【裁判案由】    違反道路交通管理處罰條例聲明異議
【裁判全文】
臺灣士林地方法院交通事件裁定          98年度交聲字第992號
原處分機關  交通部公路總局臺北區監理所基隆監理站
異  議  人
即受處分人  甲○○
                    之1
上列異議人即受處分人因違反道路交通管理處罰條例案件，對於
交通部公路總局臺北區監理所基隆監理站民國98年7 月27日所為
之處分（原處分案號：基監字第裁42-A1A000000-0號）聲明異議
，本院裁定如下：
    主  文
異議駁回。
    理  由
一、按臨時停車係指車輛因上、下人、客，裝卸物品，其引擎未
    熄火，停止時間未滿3 分鐘，保持立即行駛之狀態；紅實線
    ，設於路側，用以禁止臨時停車；設有禁止臨時停車標線處
    不得臨時停車，道路交通管理處罰條例第3 條第9 款、道路
    交通標誌標線號誌設置規則第149 條第1 項第1 款第5 目、
    道路交通安全規則第111 條第1 項第3 款分別定有明文。次
    按汽車駕駛人，在設有禁止臨時停車標誌、標線處所臨時停
    車，處新臺幣300 元以上600 元以下罰鍰，道路交通管理處
    罰條例第55條第3 款亦有明定。
二、原處分意旨略以：異議人即受處分人甲○○於民國98年5 月
    27日上午09時24分許，騎乘車牌號碼RXX-609 號輕型機車（
    下稱系爭機車），在臺北市○○區○○路2 段北向南路側設
    有紅實線禁止臨時停車處所臨時停車，經警舉發「在設有禁
    止臨時停車標線處所停時停車」之違規，依道路交通管理處
    罰條例第55條第3 款規定，處罰鍰新臺幣（下同）300 元。
三、異議意旨略以：受處分人於上開時間騎乘系爭機車至上開地
    點臨時停車，係為等待成功路2 段燈光號誌變紅燈後，左轉
    前往三軍總醫院，上開違規地點前方之成功路2 段426 巷口
    之機車待轉區，係供巷口暫停等紅綠燈之機車停車之用，並
    非供左轉機車臨時停車之用，且未設醒目標示，受處分人無
    從認知前方巷口有機車待轉區，原處分顯有違誤，應予撤銷
    云云。
四、經查，受處分人於上開時間騎乘系爭機車在成功路2 段北往
    南處擬左轉前往三軍總醫院，在成功路2 段北往南方向靠路
    邊臨時停車，等待成功路2 段交通號誌變換為紅燈後，受處
    分人左轉橫向穿越成功路2 段，與余雅琦駕駛之車牌號碼5B
    -0205 號自用一般小客車發生碰撞之事實，有道路交通事故
    現場圖、臺北市政府警察局內湖分局交通分隊道路交通事故
    補充資料表各1 紙、交通事故談話紀錄表2 份、道路交通事
    故調查報告表（一）、（二）、照片13幀附卷可稽（本院卷
    第22至29頁、第32至37頁），受處分人並自承於成功路2 段
    之路旁臨時停車等待成功路2 段變紅燈後左轉，大約在該處
    停車約40至50秒等語（本院卷第39、50頁），依受處分人停
    車待轉之現場照片所示（本院卷第32頁最下方照片），該處
    為路側設有紅實線禁止臨時停車之處所，受處分人復供稱其
    知悉該處路側設有紅實線，表示禁止臨時停車等語（本院卷
    第49、50頁），是受處分人於設有禁止臨時停車標線處所臨
    時停車之事實，堪以認定。證人即舉發本件違規之員警乙○
    ○證稱：受處分人違規停車左轉處前方為成功路2 段426 巷
    口，該巷口設有機車待轉區，受處分人應該往前騎到426 巷
    口，等待成功路2 段變紅燈、426 巷口變綠燈時，再左轉騎
    至三軍總醫院等語（本院卷第48、49頁），並有成功路2 段
    426 巷口照片1 幀在卷可參（本院卷第33頁下方照片），依
    該照片顯示，該426 巷口紅綠燈停止線前方確有機車停等格
    ，受處分人應騎至於該處，等待成功路2 段號誌變為紅燈後
    再左轉前往三軍總醫院，且自受處分人違規地點可清楚看見
    前方之成功路2 段426 巷口及紅綠燈號誌，徵諸現場照片甚
    明（本院卷第32頁最下方照片），是受處分人辯稱不知道前
    方有巷口、無法利用該巷口左轉云云，顯不足採；又受處分
    人雖非為「上、下人、客，裝卸物品」之目的臨時停車，而
    係為「左轉」之目的臨時停車，惟徵諸道路交通管理處罰條
    例第55條第3 款之立法目的，係為防止臨時停車不當占用路
    面，影響行車順暢及安全，應認在設有禁止臨時停車標線處
    所臨時停車，即屬違規，並不問是否合於臨時停車之要件，
    否則如車輛未因上、下人、客，裝卸物品，其引擎未熄火，
    停止時間未滿3 分鐘，保持立即行駛之狀態，停於設有禁止
    臨時停車標線處所，即無庸受罰者，顯未能實現上開立法之
    規範目的，禁止臨時停車之標示、標線豈非形同虛設（臺灣
    高等法院94年度交抗字第484 號裁定參照），是受處分人辯
    稱其為左轉才臨時停車云云，亦無足取。
五、綜上所述，本件違規事證明確，原處分機關為上開裁罰，核
    無違誤，本件異議為無理由，應予駁回。
據上論斷，應依道路交通案件處理辦法第19條，裁定如主文。
中    華    民    國    98    年    9     月    23    日
                    交通法庭法  官  陳美彤
以上正本證明與原本無異。
如不服本裁定應於送達後5日內向本院提出抗告狀。
                            書記官  吳旻玲
中    華    民    國    98    年    9     月    23    日


司法院資訊處製作；財團法人民間司法改革基金會備份。
